【裁判字號】    98,訴緝,41
【裁判日期】    980324
【裁判案由】    毒品危害防制條例
【裁判全文】
臺灣板橋地方法院刑事判決              98年度訴緝字第41號
公  訴  人  臺灣板橋地方法院檢察署檢察官
被      告  甲○○
                      號
                    （現另案於臺灣桃園看守所羈押中）
上列被告因違反毒品危害防制條例案件，經檢察官提起公訴（97
年度毒偵字第4319號），被告於準備程序中就被訴事實為有罪之
陳述，經告知被告簡式審判程序之旨，並聽取當事人之意見後，
本院合議庭裁定由受命法官獨任進行簡式審判程序，判決如下：
    主  文
甲○○施用第一級毒品，累犯，處有期徒刑玖月；又施用第二級
毒品，累犯，處有期徒刑伍月。應執行有期徒刑壹年。
    事  實
一、甲○○前因施用毒品經臺灣雲林地方法院89年度毒聲字第29
    1 號刑事裁定送觀察、勒戒，於民國89年4 月5 日因無繼續
    施用毒品之傾向，經檢察官為不起訴處分確定，又於89年5
    月間因施用毒品經法院裁定送強制戒治，執行至89年10月9
    日停止執行，所餘戒治期間付保護管束，至90年5 月4 日保
    護管束期滿執行完畢，又因施用毒品經臺灣雲林地方法院92
    年度毒聲字第466 號刑事裁定令入戒治處所施以強制戒治，
    於93年1 月9 日因法律修正而出所。其另於89年間因施用毒
    品案件，經法院判處有期徒刑4 月，如易科罰金以銀元300
    元折算1 日確定，於90年5 月25日易科罰金執行完畢，又因
    於92年間因施用毒品案件經臺灣嘉義地方法院92年度訴字第
    535 號刑事判決，判處有期徒刑1 年2 月，於95年2 月21日
    縮刑期滿執行完畢。詎其猶不知悔改，竟分別基於施用第一
    級毒品海洛因及第二級毒品甲基安非他命之犯意，於97年5
    月4 日上午10時許在其位於臺北縣土城市○○○路137 之10
    號4 樓之居所，施用第一級毒品海洛因1 次（起訴書記載犯
    罪時間應予更正），另於97年5 月4 日晚間10時許採尿送驗
    時回溯96小時內某時（應扣除為警逮捕後之時間），於不詳
    地點施用甲基安非他命1 次。嗣為警於同日晚間7 時許，在
    上址居所查獲，並得其同意採集尿液送驗，結果確呈海洛因
    代謝物嗎啡及甲基安非他命陽性反應，始悉上情。
二、案經臺北縣警察局板橋分局報請臺灣板橋地方法院檢察署檢
    察官偵查後起訴。
    理  由
一、本件係經被告甲○○於準備程序當庭就被訴事實為有罪之陳
    述，經本院合議庭裁定由受命法官改依簡式審判程序審理，
    則依刑事訴訟法第273 條之2 、同法第159 條第2 項之規定
    ，不適用傳聞法則有關限制證據能力之相關規定，合先敘明
    。
二、上揭事實，業據被告於警詢、偵查及本院審理時坦承不諱，
    而其為警採集之尿液，經送請臺灣檢驗科技股份有限公司檢
    驗結果，確呈施用第一級毒品海洛因之代謝物嗎啡及甲基安
    非他命陽性反應，有該公司濫用藥物檢驗報告及代號與真實
    姓名對照表各1 紙附卷可稽，上開補強證據，已足資擔保被
    告任意性自白之真實性，核與事實相合，堪以認定。此外，
    被告前因施用毒品經法院裁定送觀察、勒戒，於89年4 月5
    日因無繼續施用毒品之傾向，經檢察官為不起訴處分確定，
    又經法院裁定送強制戒治，執行至89年10月9 日停止執行，
    所餘戒治期間付保護管束，至90年5 月4 日保護管束期滿執
    行完畢，復因施用毒品經法院裁定令入戒治處所施以強制戒
    治，於93年1 月9 日因法律修正而出所，其並於91年10月間
    起至92年6 月15日止施用毒品，因而經臺灣嘉義地方法院92
    年度訴字第535 號刑事判決，判處有期徒刑1 年2 月，於95
    年2 月21日縮刑期滿執行完畢，有臺灣高等法院被告前案紀
    錄表在卷可憑，則其本件施用第一級、第二級毒品罪，應依
    法逕行追訴處罰。
三、按海洛因及甲基安非他命為毒品危害防制條例第2 條第2 項
    第1 款、第2 款明定之第一、二級毒品，核被告施用第一級
    毒品海洛因及第二級毒品甲基安非他命之行為，係犯毒品危
    害防制條例第10條第1 項、第2 項之施用第一、二級毒品罪
    。其持有第一、二級毒品之低度行為，為施用之高度行為所
    吸收，不另論罪。被告所犯上開2 罪，犯意個別，行為互殊
    ，應予分論併罰。又被告有如事實欄所示之犯罪科刑執行情
    形，有前述臺灣高等法院被告全國前案紀錄表可佐，其於徒
    刑執行完畢後5 年內，故意再犯本件有期徒刑以上之罪，均
    為累犯，均應依刑法第47條第1 項之規定加重其刑。爰審酌
    被告有多次毒品前案紀錄，猶未知警惕而再犯本案，足見其
    未戒除施用毒品之惡習，本應予以重懲，惟念其經多次處罰
    已見悔意，有戒絕毒品之意，及其犯罪動機、手段、智識程
    度、犯後坦承犯行態度良好等一切情狀，各量處如主文所示
    之刑，並定其執行刑。
四、末查，本件扣案物品海洛因1 小包、海洛因殘渣袋1 個、分
    裝勺1 支及針筒2 支（詳扣押物品目錄表，見偵查卷第8 頁
    ），被告於審理時已否認為其所有，經核上開物品，除其中
    針筒1 支係自蔡宇家處扣得外，其餘均係自另案被告林良憲
    所有之黑色皮包內扣得，業經蔡宇家、林良憲分於警詢時敘
    明，經審酌並無明確事證可認該等扣案物品與本案被告犯行
    之關連，自難以蔡宇家、林良憲同時遭警查獲即遽論該等扣
    案物品與被告犯行有關，爰不併宣告沒收，附此敘明。
據上論斷，應依刑事訴訟法第273 條之1 第1 項、第299 條第1
項前段，毒品危害防制條例第10條第1 項、第2 項，刑法第11條
前段、第47條第1 項、第51條第5 款，判決如主文。
本案經檢察官彭聖斐到庭執行職務。
中    華    民    國    98    年    3     月    24    日
                  刑事第十庭  法  官  陳正昇
以上正本證明與原本無異。
如不服本判決應於收受送達後10日內向本院提出上訴書狀，並應
敘述具體理由；其未敘述上訴理由者，應於上訴期間屆滿後20日
內向本院補提理由書（均須按他造當事人之人數附繕本）「切勿
逕送上級法院」
                              書記官  林文達
中    華    民    國    98    年    3     月    25    日
附錄本案論罪科刑法條
毒品危害防制條例第10條
施用第一級毒品者，處 6 月以上 5 年以下有期徒刑。
施用第二級毒品者，處 3 年以下有期徒刑。


司法院資訊處製作；財團法人民間司法改革基金會備份。
